臺灣高等法院高雄分院刑事判決　　　　110年度上訴字第700號
上　訴　人　臺灣高雄地方檢察署檢察官
被　　　告　吳德良


選任辯護人　陳益軒律師
上　訴　人
即　被　告　温俊龍




選任辯護人　劉嘉凱律師
上　訴　人
即　被　告　薛進順




選任辯護人　鄧藤墩律師
　　　　　　劉睿揚律師
上　訴　人
即　被　告　戴裕霖


選任辯護人　曾國華律師
上列上訴人因被告等違反毒品危害防制條例案件，不服臺灣高雄
地方法院109 年度重訴字第32號，中華民國110 年5 月31日第一
審判決（起訴案號：臺灣高雄地方檢察署109 年度偵字第17053
、17054 、18033 、19397 、24843 、24844 號），提起上訴，
本院判決如下：
    主  文
原判決撤銷。
甲○○共同運輸第三級毒品，處有期徒刑拾年陸月。如附表編號
12所示之物沒收銷燬；如附表編號1 至3 所示之物均沒收。
丁○○共同運輸第三級毒品，處有期徒刑捌年。如附表編號12所
示之物沒收銷燬；如附表編號1 、4 所示之物均沒收；未扣案犯
罪所得新臺幣玖拾柒萬元沒收，於全部或一部不能沒收時，追徵
之。
丙○○幫助運輸第三級毒品，累犯，處有期徒刑肆年。如附表編
號12所示之物沒收銷燬；如附表編號1 所示之物沒收；未扣案犯
罪所得新臺幣拾萬元沒收，於全部或一部不能沒收時，追徵之。
乙○○幫助運輸第三級毒品，處有期徒刑肆年陸月。如附表編號
12所示之物沒收銷燬；如附表編號1 所示之物沒收。
    事實及理由
壹、犯罪事實：甲○○（綽號「温仔」）、丁○○（綽號「順仔
    」）、丙○○（綽號「大頭」）、乙○○等人都知道愷他命
    是列管的第三級毒品，不得運輸，甲○○、丁○○竟與身分
    不詳、綽號「胖仔」的成年男子，及朱建清、林意欽、施冠
    伯、洪明華、陳發祥、吳編進等人（朱建清等6 人經大陸地
    區公安人員逮捕送審中），共同基於運輸第三級毒品的犯意
    聯絡，而丙○○及乙○○則在知悉甲○○要運輸愷他命的情
    形下，分別基於幫助運輸第三級毒品的犯罪故意，為下列行
    為：
一、於民國109 年3 、4 月間某日，「胖仔」前往甲○○當時位
    於屏東縣九如鄉的居所（地址詳卷），詢問甲○○是否願意
    以新臺幣（下同）2000萬元的代價，前往柬埔寨外海運輸愷
    他命，甲○○答應運輸後，「胖仔」即交付300 萬元給甲○○作為前金（其餘1700萬元則待毒品順利運抵目的地後再為
    交付），甲○○因此聯絡丁○○至其上址居所商討運輸計畫
    ，2 人商議後，約定由甲○○提供其所有的DA YANG 號漁船
    （下稱大洋號漁船）作為載運工具，另以1000萬元作為代價
    ，由丁○○負責找尋願配合的船長、船員駕駛大洋號漁船至
    柬埔寨外海運輸毒品，甲○○並先給付200 萬元給丁○○作
    為前金，又以其對丁○○的借款債權作為抵銷，而預先給付
    50萬元報酬。
二、丁○○遂於109 年3 、4 月間某日，透過「陳健男」（由檢
    察官另案偵辦中）尋得朱建清，並與朱建清相約在高雄市旗
    津渡船頭旁某咖啡店見面，告知朱建清駕駛大洋號漁船至柬
    埔寨外海載運毒品，船員加上丁○○的介紹費，總共可獲得
    1000萬元，其中朱建清至少可獲得350 萬元代價，朱建清因
    而答應擔任船長運輸毒品。丁○○另於109 年3 、4 月間某
    日，尋得林意欽及經由林意欽介紹的施冠伯參與，3 人在高
    雄市小港區某「多那之咖啡店」見面，丁○○並告知林意欽
    、施冠伯如同意參與以漁船前往柬埔寨外海運輸毒品，可一
    同分配前述1000萬元，林意欽及施冠伯因而答應擔任船員運
    輸毒品。
三、之後丁○○即陸續交付前金給朱建清、林意欽及施冠伯3 人
    ，其中朱建清取得55萬元，林意欽、施冠伯則各取得35萬元
    。丁○○並帶同朱建清前往甲○○前述居所與甲○○、乙○○認識，朱建清在該處取得Apple 廠牌手機1 支，以利日後
    聯絡境外交通、船隻補給等事宜。之後朱建清、林意欽、施
    冠伯於109 年5 月29日搭乘飛機前往廈門，在該處停留一段
    時間後，再轉往大洋號漁船停泊地點的福州市馬尾區，並於
    109 年7 月2 日從該處駕駛大洋號漁船出發欲前往柬埔寨。
    期間遇有船隻問題時，即由朱建清以衛星電話與受甲○○委
    託之乙○○聯繫洽詢如何處理，但大洋號漁船之後仍發生故
    障，漂流至東沙群島，甲○○遂委託拖船將大洋號漁船拖至
    屏東縣東港鄉附近海域，再由丁○○帶同工人前去修復。修
    船完畢後，朱建清、林意欽、施冠伯於109 年7 月15、16日
    左右，從屏東縣東港鄉附近海域駕船出發前往柬埔寨。
四、之後因朱建清、施冠伯有意下船，甲○○遂於109 年7 月間
    某日委託丙○○幫忙找尋船員至柬埔寨外海運輸毒品，丙○○因而洽詢洪明華意願，並經洪明華允諾參與運輸毒品。丙○○另經由「陳明興」得知陳發祥有意參與運毒，於是丙○○至屏東縣東港鎮與陳發祥見面，告知陳發祥如前往柬埔寨
    運輸愷他命，可得到150 萬元報酬，陳發祥因而允諾參與。
    丙○○並將洪明華帶至甲○○上述居所與甲○○見面，由甲○○安排洪明華、陳發祥前往柬埔寨支援運輸毒品事宜，甲○○並告知洪明華、丙○○前往柬埔寨運輸毒品可獲得之報
    酬共400 萬元。之後甲○○於109 年7 月20日下午，將50萬
    元交與洪明華、陳發祥及丙○○作為前金，其中洪明華、陳
    發祥各分得20萬元，而丙○○則取得10萬元，丙○○並於
    109 年7 月28日帶同洪明華、陳發祥自高雄市前往臺北市進
    行新冠肺炎檢疫及臺北市、桃園市某旅館入住，準備搭乘飛
    機前往柬埔寨。
五、丁○○另經由「陳健男」尋得吳編進，並安排吳編進前往柬
    埔寨支援運輸毒品，約定運輸成功後將給與150 萬元報酬，
    並先交付25萬元給吳編進。於109 年7 月22日吳編進搭乘巴
    士自高雄至桃園與乙○○會合，乙○○帶同吳編進自桃園機
    場搭機至柬埔寨，洪明華、陳發祥則於109 年7 月29日一同
    自桃園機場搭機至柬埔寨，並由已先行到達柬埔寨之乙○○
    前往接機並安排其2 人在柬埔寨的住宿，及處理後續由洪明
    華、陳發祥替換朱建清、施冠伯事宜。於109 年8 月1 日，
    洪明華在乙○○的帶同之下，前往與在柬埔寨負責跟洪明華
    接洽接運毒品細節的不詳身分男子見面，經該男子告知日後
    在海上接運毒品時確認雙方身分的方法，並交付確認身分的
    信物給洪明華。
六、於109 年8 月6 日，因朱建清、施冠伯改變心意而決定繼續
    留在大洋號漁船上，乙○○乃安排洪明華、陳發祥、吳編進
    搭乘柬埔寨軍方所提供之補給船前往與朱建清、林意欽、施
    冠伯會合，並將補給品送至大洋號漁船，之後由洪明華接替
    朱建清擔任船長任務，與陳發祥、吳編進、朱建清、林意欽
    、施冠伯一同駕乘大洋號漁船出發。於109 年8 月8 日晚上
    ，大洋號漁船在柬埔寨外海時，一艘載運29大袋毒品之快艇
    靠近大洋號，雙方依約定方式確認身分後，洪明華、陳發祥
    、吳編進、朱建清、林意欽、施冠伯等人立即共同搬運此29
    袋毒品至大洋號漁船船艙內藏放，並向甲○○回報已成功接
    獲毒品。之後於109 年8 月13日凌晨1 時左右，在南海海域
    為大陸地區海警登檢大洋號漁船查獲，並查扣附表編號1 所
    示之第三級毒品愷他命14袋、附表編號12所示之第二級毒品
    甲基安非他命15袋（但甲○○、丁○○、丙○○、乙○○等
    人均誤認是第三級毒品愷他命）及附表編號2 所示之大洋號
    漁船。之後警方人員循線發現甲○○、丁○○、丙○○、乙○○等人參與運輸上述毒品，並扣得附表編號3 至11所示物
    品，因而查獲。
貳、證據能力：
一、關於上訴人即被告甲○○（下稱被告甲○○）、上訴人即被
    告丁○○（下稱被告丁○○）、上訴人即被告丙○○（下稱
    被告丙○○）部分：本件作為證據使用的相關審判外陳述，
    檢察官、被告甲○○、丁○○、丙○○及其等辯護人在本院
    審判程序中都同意有證據能力（見本院卷二第112 頁），本
    院並考量這些陳述作成時的情況正常，所取得的過程也沒有
    瑕疵，且與本案相關的待證事實具有關連性，並依法踐行調
    查證據程序，基於尊重當事人對於傳聞證據的處分權，及證
    據資料越豐富越有助於真實發現的理念，故認作為證據應屬
    適當，依照刑事訴訟法第159 條之5 第1 項的規定，這些審
    判外的陳述對於認定被告甲○○、丁○○、丙○○等3 人的
    犯罪事實，都具有證據能力。
二、關於上訴人即被告乙○○（下稱被告乙○○）部分：
（一）證人朱建清、林意欽、施冠伯、洪明華、陳發祥、吳編進
      等人於接受大陸地區公安人員詢問時所為的陳述，是屬於
      被告以外之人在審判外的陳述，且經被告乙○○及辯護人
      在本院審理中主張不具有證據能力（見本院卷二第112 頁
      ），而因為上述證據並沒有刑事訴訟法第159 條之2 至第
      159 條之4 或其他法律所規定例外得作為證據的情形（本
      件依據卷內其他事證，已足以證明被告乙○○犯行，故前
      述審判外陳述，並非證明犯罪事實存否的必要性證據），
      依照刑事訴訟法第159 條第1 項的規定，自不得作為認定
      本案被告乙○○犯罪事實的積極證據使用。
（二）本件作為證據使用的其他審判外陳述，檢察官、被告乙○○及其辯護人在本院審判程序中都同意有證據能力（見本
      院卷二第112 頁），本院基於前述( 一) 的考量，認作為
      證據應屬適當，依照刑事訴訟法第159 條之5 第1 項的規
      定，這些審判外的陳述對於認定被告乙○○的犯罪事實，
      都具有證據能力。
參、認定犯罪事實所憑之證據及其認定的理由
一、被告對於犯罪事實的意見：
（一）被告甲○○、丁○○、丙○○部分：其3 人在本院審理中
      ，均坦承有犯罪事實欄所載的犯罪事實。
（二）被告乙○○部分：被告乙○○坦承有經丁○○介紹而認識
      朱建清，而於大洋號漁船出海過程中，有以電話與大洋號
      漁船上船員聯繫船隻狀況，之後陪同吳編進前往柬埔寨，
      而在柬埔寨期間，於洪明華、陳發祥抵達時有去接機、安
      排其2 人住宿，並負責處理後續替換船員事務，又帶洪明
      華與當地接頭之人見面，另安排洪明華、陳發祥、吳編進
      搭乘柬埔寨軍方所提供之補給船，前往與朱建清、林意欽
      、施冠伯會合，並將補給品送至大洋號漁船等事實，但否
      認有參與本件運輸毒品犯行，辯稱：我只是受甲○○委託
      ，負責處理大洋號漁船的維修、補給工作，每次受託出國
      處理事務，領取固定5 萬元的酬勞，但本次的酬勞還沒領
      到，我並不知道大洋號漁船這次出海是要運送毒品。
二、本件依據下列各項證據，可以證明被告4 人有犯罪事實欄所
    載的犯罪行為：
（一）被告的供述（就其他被告而言為共犯的陳述）
    ⒈被告甲○○在警詢、偵查、原審及本院審理中的自白（見
      警1 卷第7 至14頁、偵1 卷第9 至17、87至92、111 至11
      4 頁、原審院卷一第36至38、219 頁、原審院卷二第17至
      62、316 頁、本院卷一第320 至321 頁、本院卷二第111
      、113 至121 、157 至160 、165 至166 頁）：證明本案
      全部過程，而甲○○在偵查及法院歷次審判中，均自白犯
      行。
    ⒉被告丁○○在警詢、偵查、原審及本院審理中的自白（見
      警1 卷第19至25頁、偵2 卷第11至19、57至63、121 至12
      6 頁、原審院卷一第40至42、239 頁、原審院卷二第66至
      84、316 頁、本院卷一第340 至341 頁、本院卷二第111
      、156 至157 、160 至162 、166 頁）：證明本案全部過
      程，而丁○○在偵查及法院歷次審判中，均自白犯行。
    ⒊被告丙○○在警詢、偵查、原審及本院審理中的供述、自
      白（見警4 卷第5 至11頁、偵4 卷第11至21、51至56、59
      至61、81至87、91至93頁、聲羈3 卷第26至27頁、原審院
      卷一第44至47、299 頁、原審院卷二第86至102 、316 頁
      、本院卷一第350 至351 頁、本院卷二第111 、157 至15
      8 、162 至163 、166 頁）：證明本案全部過程，而丙○○曾在偵查中自白犯行，於法院歷次審判中，則均自白犯
      行。
    ⒋被告乙○○在警詢、偵查、原審及本院審理中的供述（見
      警3 卷第9 至15頁、偵3 卷第9 至17頁、原審院卷一第18
      0 至183 頁、原審院卷二第63至64、335 至336 頁、本院
      卷一第380 至384 、387 頁、本院卷二第158 頁）：證明
      其上述不爭執的事實（而其上述不爭執的事實，除有被告
      乙○○的供述外，並有甲○○、丁○○的陳述、下述通訊
      監察譯文、入出境資料可作為佐證）。
（二）證人即同案共犯洪明華（見警1 卷第111 至115 頁、偵5
      卷第197 至216 頁）、陳發祥（見警1 卷第117 至122 頁
      、偵5 卷第217 至234 頁）、吳編進（見警1 卷第105 至
      109 頁）、朱建清（見警1 卷第52、81至87頁、偵5 卷第
      261 至285 頁）、林意欽（見警1 卷第53、97至103 頁、
      偵5 卷第235 至259 頁）、施冠伯（見警1 卷第57、61、
      89至94頁、偵5 卷第287 至310 頁）於接受大陸地區公安
      人員詢問時的陳述：證明本案全部過程（但未用以證明被
      告乙○○參與部分）。
（三）大陸地區公安部禁毒局查獲毒品現場蒐證照片（見警1 卷
      第37至47頁）、福州市馬尾區公安局109 年8 月21日取樣
      筆錄及照片（見警5 卷第383 至403 頁）、福州市公安局
      物證鑑定所109 年8 月27日檢驗報告（見警5 卷第405 至
      415 頁）、109 年10月10日檢驗報告（見警5 卷第417 至
      429 頁）、福州市馬尾區公安局109 年8 月21日稱量筆錄
      及照片（見警5 卷第431 至451 頁）：證明大洋號漁船遭
      大陸地區公安部禁毒局查獲時，扣得附表編號1 、2 、12
      所示物品，而經鑑驗結果，附表編號1 所示物品為第三級
      毒品愷他命，附表編號12所示物品則為第二級毒品甲基安
      非他命等事實。
（四）被告甲○○持用附表編號3 所示電話與大洋號漁船進行通
      聯的通聯畫面擷取照片（見警1 卷第33至35頁）、被告丁○○持用附表編號4 所示電話與被告乙○○、朱建清、林
      意欽等人進行通話之通訊監察譯文（見警2 卷第19至36頁
      ）：證明被告甲○○曾與大洋號漁船人員聯繫，而被告丁○○則曾以電話與本案參與人員聯絡、討論報酬分配、船
      隻運補、更換船員等事宜，用以佐證相關人員參與本案的
      情形。
（五）被告乙○○、證人朱建清、林意欽、施冠伯、洪明華、陳
      發祥、吳編進等人之入出境資訊資料（見警5 卷第337 至
      361 頁、偵5 卷第105 至115 頁）：證明上述人員於案發
      期間的入出境狀況。
（六）附表編號3 所示電話的照片（見警1 卷第27至31頁）、關
      於甲○○之搜索筆錄、扣押物品目錄表（見警1 卷第181
      至187 、193 至199 、203 至211 頁）、關於丁○○之搜
      索扣押筆錄、扣押物品目錄表（見警2 卷第241 至247 頁
      ）、關於丙○○之扣押筆錄、扣押物品目錄表（見警4 卷
      第25至29頁、警5 卷第333 至336 頁）：證明警方人員扣
      獲附表編號3 至11所示物品的情形。
三、關於被告乙○○有參與本案的理由
（一）被告乙○○以前述辯解否認犯行，且甲○○就乙○○部分
      亦陳稱：我因為有涉及案件怕被大陸、香港、澳門等地區
      緝捕，所以於本案之前，就有委請乙○○幫我處理船隊的
      國外運補、修理等事務，他每次出去一趟我都會固定給他
      5 萬元報酬（但本案報酬尚未交付）。這次利用大洋號漁
      船運毒，我有請乙○○處理聯絡住宿、交通、船隻修理等
      事務，船員也會跟乙○○聯絡船隻的狀況，我並請他處理
      更換船員的事情，因為乙○○在柬埔寨那邊有個翻譯。但
      乙○○並不知道大洋號漁船這次要運毒的事情，我還有交
      代丁○○、丙○○跟船員說，不要讓乙○○知道運毒的事
      情（見警4 卷第69至70頁、偵1 卷第12至13、329 至330
      頁、原審卷一第37至38頁、原審卷二第30至33、39至47、
      52至57頁）。
（二）依據被告乙○○、甲○○所述，被告乙○○於本次運送毒
      品過程中，有處理「以電話與大洋號漁船上船員聯繫船隻
      狀況」、「陪同吳編進前往柬埔寨」、「於洪明華、陳發
      祥抵達柬埔寨時前去接機、安排其2 人住宿，負責處理後
      續替換船員事務」、「帶洪明華與當地接頭之人見面」、
      「安排洪明華、陳發祥、吳編進搭乘柬埔寨軍方所提供之
      補給船，前往與朱建清、林意欽、施冠伯會合，並將補給
      品送至大洋號漁船」等諸多事務，於此等過程中，乙○○
      與實際負責運輸毒品的船員，自會有許多接觸的機會，在
      此情形下，被告乙○○是否會如其自己及甲○○所述，完
      全不知道本次大洋號漁船出海目的是要運輸毒品？已不免
      令人懷疑。再者，甲○○雖然證稱有要求丁○○、丙○○
      及參與船員，需對乙○○隱瞞運毒之事，但依據丁○○、
      丙○○、朱建清、林意欽、施冠伯、洪明華、陳發祥、吳
      編進等人歷次所為的陳述，均未有人提及此事（在此引用
      朱建清、林意欽、施冠伯、洪明華、陳發祥、吳編進等人
      陳述作為證據，只是作為彈劾證據使用，用以證明甲○○
      所述不可信，並非直接作為認定被告乙○○犯罪事實的積
      極證據），可知甲○○顯有刻意迴護被告乙○○之情，則
      甲○○前述陳述內容是否可信？更有可疑。
（三）被告乙○○所處理的上述事務中，關於「負責處理替換船
      員」事務部分，過程中自需瞭解朱建清、施冠伯2 人何以
      原本願意出海作業之後又反悔的理由，言談過程中實不免
      談及本次出海目的在於運輸毒品。如非被告乙○○早已知
      悉大洋號漁船出海作業的真正目的，甲○○豈有可能在刻
      意隱瞞乙○○的情形下，又委託乙○○處理此事？再者，
      證人洪明華至柬埔寨之後，與當地負責接頭之人接洽日後
      接運毒品的細節，乃是攸關本次運輸毒品是否能順利遂行
      至為重要之事，且過程亦需極其保密、暗中進行，避免犯
      行提前敗露。而如此重要之事，若是由對於運毒毫無所悉
      的被告乙○○帶同洪明華與負責接頭之人見面，實屬違背
      常理，更加證明被告乙○○及甲○○所述難以採認。被告
      乙○○就此部分雖辯稱：當時是因為甲○○打電話跟我說
      ，等一下會有人打電話過來，要請洪明華接電話，過了一
      分鐘左右，有電話打過來，我就拿給洪明華讓他們自己講
      ，他們說什麼事情我也不知道，洪明華講完電話後，過來
      問我是否知道某某飯店，我說問三輪車駕駛就知道了，但
      洪明華與三輪車駕駛溝通不良，我只好帶洪明華過去，到
      了該飯店前差不多2 、300 公尺，我手比該家飯店，洪明
      華說他自己過去就行了，要我在原地等他（見本院卷二第
      382 頁）。但甲○○於原審陳稱：「（問：何人提供給船
      長說要跟貨主接頭？）資訊是由我來提供」、「（問：洪
      明華跟提供貨的人沒有任何聯繫，你要如何跟他講？）有
      ，洪明華有帶一支手機過去，APPLE 的手機可以用FACETI
      ME的通訊軟體，全球只要有訊號就會通」（見原審院卷二
      第58至59頁）。則依據甲○○的說法，洪明華在柬埔寨有
      可供聯絡的電話，不必透過乙○○聯繫。在此情形下，若
      乙○○未參與本案、且要避免其知道運毒之事，則當地負
      責接頭之人欲與洪明華接洽，當自行聯絡洪明華、前往洪
      明華住宿地點即可，實無輾轉先由甲○○透過乙○○請洪
      明華接聽電話，再任令接獲通知之洪明華在人生地不熟的
      柬埔寨，自行設法前往找尋接頭之人，待無法自行前往後
      ，方尋求乙○○協助。故被告乙○○上述所辯顯然違反常
      情，並不可信。
（四）被告乙○○再三強調其最主要的工作，是為大洋號漁船處
      理補給工作，但關於如何進行補給，其於本院審理中供稱
      ：我不知道大洋號漁船這次前往柬埔寨的作業內容為何，
      因為我沒有問過，也沒有去瞭解。109 年8 月6 日大洋號
      漁船要出發時，我也不知道其目的地為何、要在海上待多
      久，補給數量是由洪明華決定，我沒有先跟他溝通，我只
      是依照該漁船最大的油量來審核洪明華所提出的補給數量
      是否合理（見本院卷一第381 至384 頁）。則其連大洋號
      漁船最基本的作業資訊，均未加以瞭解，甚至全然未曾嘗
      試探詢，如此要如何妥適處理補給工作？而此種情形，應
      只有在其早已知道大洋號漁船本次出海的真正目的，瞭解
      大洋號漁船出海作業所需時間、大致航行路線，方有可能
      發生。故從此點來看，足以證明被告乙○○事先即已知悉
      大洋號漁船本次出海的目的是在運輸毒品，從而，被告乙○○所辯及甲○○前述關於「乙○○不知道本件運輸毒品
      的事情」的陳述，均非事實，無從予以採認。
（五）被告乙○○事先既知悉大洋號漁船本次出海的目的是在運
      輸毒品，卻仍協助處理上述運輸毒品過程具有一定重要性
      的事務，則其有參與本件運輸毒品犯行，甚為明確。
四、綜上所述，本件事證明確，被告4 人犯罪事實欄所載的犯罪
    行為，已經足以認定，應依法予以論罪科刑。
肆、論罪科刑及上訴論斷的理由
一、所犯罪名部分
（一）所謂「運輸」者，是指本於運輸意思而搬運輸送而言，如
      行為人有此意圖，其一有搬運輸送之行為時，犯罪即已成
      立，並非以運抵目的地為完成犯罪的要件。因此，應以起
      運為著手，以運離現場為既遂，且運輸毒品罪，並不以兩
      地間毒品直接運送移轉存置於特定地點為限，其以迂迴、
      輾轉方法，利用不同的運輸工具、方法將特定毒品移轉運
      送至最終目的者，其各階段之運送行為，均不失為運輸行
      為之一種。又運輸毒品罪屬於繼續犯，縱使啟運後運輸毒
      品罪已既遂，但在毒品到達終極目的地前，其犯罪行為仍
      在持續進行中（最高法院105 年度台上字第1271號刑事判
      決可為參考）。再者，運輸毒品罪既屬繼續犯，於其行為
      終止之前，犯罪行為既仍在繼續實行中，其間法律縱使有
      所變更，但其行為既繼續實施至新法施行以後，自無行為
      後法律變更，應為新舊法比較之問題，而應適用其行為終
      止時之法律規定處斷（最高法院89年度台非字第186 號刑
      事判決意旨可為參考）。
（二）本件被告甲○○於109 年3 、4 月間某日，與「胖仔」共
      謀運輸第三級毒品後，先後經由被告丁○○、丙○○找來
      朱建清等6 人上船運輸第三級毒品，並由被告乙○○協助
      處理前述事務，之後洪明華、朱建清等人於109 年8 月8
      日在柬埔寨外海接獲附表編號1 、12所示毒品後，以大洋
      號漁船載運輸送，直至109 年8 月13日在南海海域遭查獲
      ，本次運輸毒品行為方終了等事實，已如前述。又於109
      年1 月15日修正之毒品危害防制條例第4 條第3 項規定，
      是於109 年7 月15日生效施行，而被告甲○○、丁○○、
      丙○○、乙○○等人所參與之運輸毒品犯行，犯罪行為既
      持續進行至109 年8 月13日才結束，而在毒品危害防制條
      例第4 條第3 項生效施行之後，依據前述說明，本件自應
      適用修正後之毒品危害防制條例第4 條第3 項規定處斷。
      檢察官起訴意旨及被告甲○○之辯護人，均認本件應適用
      修正前之毒品危害防制條例第4 條第3 項規定論處（被告
      丙○○之辯護人於本院準備程序雖曾為相同主張，但之後
      已具狀表示不再就此為爭執，見本院卷二第93、94頁），
      依據前述說明，並不可採。
（三）刑法關於正犯、幫助犯的區別，是以行為人的主觀犯意及
      客觀行為作為判斷標準，如果是以自己犯罪的意思而參與
      犯罪，無論其所參與的是否為犯罪構成要件行為，都是屬
      於正犯；如果是以幫助他人犯罪的意思而參與犯罪，但所
      參與的是犯罪構成要件行為，仍應論以正犯；只有以幫助
      他人犯罪的意思而參與犯罪，且所參與的是犯罪構成要件
      以外的行為，方會成立幫助犯。經查：
    ⒈被告甲○○、丁○○所參與的上述行為，雖均非運輸毒品
      罪的構成要件行為，但其中被告甲○○乃是共同主導本件
      犯行之人，不但參與策劃運輸毒品事宜，且提供大洋號漁
      船作為運輸工具，又其是否能取得全部犯罪所得，取決於
      毒品是否能順利運抵目的地，故其自然是以自己犯罪的意
      思而參與本件犯行。另被告丁○○則是在甲○○策劃運輸
      毒品計畫之初，就開始參與本件犯行，並以甲○○可獲利
      潤半數的1000萬元價額，負責統籌、找尋相關上船運輸毒
      品的人員，且於大洋號漁船故障時，找人進行維修工作，
      又於第一批船員不足時，再找來吳編進上船從事運輸毒品
      工作，故其於本件運輸毒品犯行中，實居於不可或缺的重
      要地位；又其能否取得全部犯罪所得，亦與毒品是否能順
      利運抵目的地有關。因此，被告丁○○亦當是以自己犯罪
      的意思而參與本件犯行。依據前述說明，被告甲○○、丁○○自應論以正犯。
    ⒉被告丙○○、乙○○所參與的上述行為，都不是運輸毒品
      罪的構成要件行為，其中被告丙○○是於朱建清、施冠伯
      2 人有意下船後，才中途加入參與本案，而其介紹船員洪
      明華、陳發祥後，除有帶同其2 人進行檢疫、入住防疫旅
      館等與運輸毒品無甚相關之行為外，未再有其他參與行為
      ，而其因參與本件犯行所能獲得的利益，也只是10萬元的
      介紹費，日後毒品能否順利運抵目的地與其並無相關，尚
      難認其是以自己犯罪的意思而參與本件犯行。另被告乙○○雖然於知情的狀況下提供前述協助行為，但此等行為乃
      是本於其專業、經驗與國外人脈而來，即使甲○○從事其
      他正當的海上作業行為，其受甲○○委託從事者，亦是幾
      乎相同的事務，且依據卷內事證，其也未因參與本案而能
      獲取原本固定報酬以外的不法利益。因此，亦難以認定其
      是以自己犯罪的意思而參與本件犯行。從而，被告丙○○
      、乙○○均應是以幫助他人犯罪的意思而參與本件犯行，
      依據前述說明，其2 人應論以幫助犯。
（四）我國暫行新刑律第13條第3 項原規定：「犯罪之事實與犯
      人所知有異者，依左例處斷：第一、所犯重於犯人所知或
      相等者，從其所知。第二、所犯輕於犯人所知，從其所犯
      」，之後制定現行刑法時，以此乃是當然之法理，故未予
      明定。因此，客觀犯罪事實如與行為人主觀上所認識者有
      所出入時，自有「所犯重於所知，從其所知」此一法理的
      適用（最高法院104 年度台上字第3935號刑事判決可為參
      考）。本件查獲如附表編號1 所示物品為第三級毒品愷他
      命，此與被告甲○○、丁○○、丙○○3 人主觀上之認識
      相符；而本件所查獲如附表編號12所示之第二級毒品甲基
      安非他命，被告甲○○、丁○○、丙○○3 人主觀上則均
      誤認為亦是第三級毒品愷他命，此經其3 人陳明在卷【出
      處詳見前述參、二、（一）部分】。至被告乙○○部分，
      雖因其以前述辯解否認犯行，以致無從依其供述而判斷其
      主觀上的認知，但其既然是因甲○○的要求而參與本案，
      按理其主觀上的認知情形應與甲○○相同。從而，依據前
      述說明，就附表編號12所示物品部分，應以被告4 人主觀
      上所知予以論罪科刑。故本件被告甲○○、丁○○就參與
      運輸附表編號1 、12所示毒品的行為，都是犯毒品危害防
      制條例第4 條第3 項的運輸第三級毒品罪；而被告丙○○
      、乙○○就參與運輸附表編號1 、12所示毒品的行為，則
      都是犯刑法第30條第1 項、毒品危害防制條例第4 條第3
      項的幫助運輸第三級毒品罪。檢察官起訴意旨認為被告丙○○、乙○○所為，是成立運輸第三級毒品罪的正犯，應
      有誤會，但因為此部分只是行為態樣有所不同，罪名並無
      變更，故不需引用刑事訴訟法第300 條變更起訴法條（最
      高法院101 年度台上字第3805號刑事判決可為參考）。
（五）檢察官起訴意旨雖然以本件查獲的毒品中，除有附表編號
      1 所示之第三級毒品愷他命外，另有附表編號12所示之第
      二級毒品甲基安非他命，而認被告甲○○、丁○○、丙○○、乙○○等人所為，除涉犯毒品危害防制條例第4 條第
      3 項的運輸第三級毒品罪嫌外，另同時涉犯該條例第4 條
      第2 項之運輸第二級毒品罪嫌。然而：
    ⒈認識為犯意之基礎，無認識即無犯意可言，故刑法第13條
      第1 項規定：「行為人對於構成犯罪之事實，明知並有意
      使其發生者，為故意」（學理上稱為直接或確定故意）；
      第2 項規定：「行為人對於構成犯罪之事實，預見其發生
      而其發生並不違背其本意者，以故意論」（學理上稱為間
      接或不確定故意）。而不論行為人為「明知」或「預見」
      ，皆為故意犯主觀上之認識，二者不同者，只是前者須對
      構成要件結果實現可能性有「相當把握」之預測，後者則
      對構成要件結果出現之估算，只要有一般普遍之「可能性
      」就已足夠，其涵攝範圍較前者為廣，認識之程度則較前
      者薄弱，但這並不表示不確定故意之「預見」非故意犯主
      觀上之認識。因此，須客觀之犯罪事實與行為人主觀上之
      「預見」無異時，方能認定行為人有不確定故意，若客觀
      犯罪事實與行為人主觀上認識者有異時，即應適用「所犯
      重於所知，從其所知」此一法理（最高法院100 年度台上
      字第1110號刑事判決可為參考）。
    ⒉依據被告甲○○、丁○○、丙○○3 人遭查獲後所為的歷
      次陳述，其等於有提及所運輸毒品之品項時，均一致陳稱
      是第三級毒品愷他命，未曾提及有運輸第二級毒品甲基安
      非他命，且經檢察官起訴後，也都否認事先知道運輸的毒
      品中另有甲基安非他命【出處詳見前述參、二、（一）部
      分】，故依其3 人所為供述，已難以認定其等參與本件犯
      行時，主觀上就「運輸毒品中包含第二級毒品甲基安非他
      命」有所認識。
    ⒊證人朱建清於接受大陸地區公安人員詢問時陳稱：在臺灣
      時，「順仔」（即丁○○）就有告知說要運愷他命（見警
      1 卷第86頁）；證人施冠伯於接受大陸地區公安人員詢問
      時陳述：林意欽跟我說要用船運愷他命，最少可獲得100
      萬元，我就答應他參與運毒。我是經公安告知，才知道運
      輸的毒品除了愷他命外，還有甲基安非他命（見警1 卷第
      91頁、偵5 卷第301 頁）；證人林意欽於接受大陸地區公
      安人員詢問時表示：「順仔」（即丁○○）找我參與，我
      同意後，再問施冠伯要不要跟我一起走船運愷他命。我原
      本只知道要運輸愷他命，是經公安告知，才知道運輸的毒
      品除了愷他命外，還有甲基安非他命（見警1 卷第99頁、
      偵5 卷第252 頁）；證人洪明華於接受大陸地區公安人員
      詢問時陳稱：「大頭」（即丙○○）告知要去柬埔寨開漁
      船，之後在柬埔寨有1 名接頭的男子告知貨就是愷他命（
      見警1 卷第113 頁）；證人陳發祥於接受大陸地區公安人
      員詢問時陳述：「大頭」（即丙○○）告訴我要出海去柬
      埔寨運愷他命，代價是150 萬，我就答應他參與運毒。我
      原本只知道要運輸愷他命，是經公安告知，才知道運輸的
      毒品除了愷他命外，還有甲基安非他命（見警1 卷第119
      頁、偵5 卷第229 頁）。故由上述證人的陳述可知，朱建
      清、施冠伯、林意欽、洪明華、陳發祥等人遭查獲前，也
      都只知道本次運輸的毒品是愷他命，並不知道另有甲基安
      非他命，而與被告甲○○、丁○○、丙○○所為辯解相符
      ，更加證明其3 人所述應屬可信。
    ⒋檢察官雖以下述理由，主張被告等人應有運輸第二級毒品
      的主觀犯意（參見檢察官上訴書，至於檢察官上訴書中未
      經列載於下的其他理由，只是單純對原審判決原本所持理
      由的指摘，而因該等原審判決理由未為本院所採，自不需
      另予論述）：
    ⑴被告甲○○供稱不知道「胖仔」之真實姓名、年籍，甚至
      連對方所駕駛車輛的車號都未提供，亦未說明運毒成功後
      ，1700萬元要如何交付，故無證據資料可證確有「胖仔」
      存在，無法排除「胖仔」是甲○○所虛構的幽靈人物。而
      假設並無「胖仔」，則本件運輸毒品的貨主就是甲○○，
      其自然知悉大洋號漁船所運載之毒品種類為何。
    ⑵甲基安非他命屬於量微價高之物，而本案遭查扣的甲基安
      非他命重量總淨重將近300 公斤，市價恐高達數千萬元或
      數億元。依據一般常情，若非「胖仔」已事先跟被告甲○○談妥要以漁船運輸甲基安非他命及愷他命，以扣案甲基
      安非他命之高數量、高價值、取得不易，在柬埔寨外海交
      付毒品之人豈會隨意將之裝入扣案毒品中？
    ⑶扣案之29大袋毒品，其內又分裝為小袋，而小袋共有4 種
      包裝，其一為「家茶」160 小袋（上訴書誤載為159 小袋
      ），經抽驗13袋均為愷他命，其二為「大觀音（金色）」
      99小袋，經抽驗10袋均為甲基安非他命，其三為「鐵觀音
      （綠色）」200 小袋（上訴書誤載為220 小袋），經抽驗
      15袋均為愷他命，其四為「大觀音（綠色）」210 袋，經
      抽驗15袋均為甲基安非他命【參見前述參、二、（三）所
      示證據】，足以排除有誤裝或錯裝的情形。倘若被告甲○○事先是跟「胖仔」說好只運輸第三級毒品愷他命，「胖
      仔」何需費心、費工將愷他命及甲基安非他命分為不同包
      裝？其應是為方便後續快速區分毒品之類別、盤點愷他命
      及甲基安非他命之數量，及回報、計算與朋分不法所得、
      迅速分裝販賣牟利、避免被懷疑黑吃黑而遭報復等情事。
    ⑷依被告甲○○的年紀、曾擔任過警察的經歷（見原審院卷
      二第312 頁的被告陳述）、運輸第二級毒品乃屬重罪、其
      曾於109 年7 月間策畫運輸第一級毒品海洛因至屏東（參
      見臺灣屏東地方檢察署109 年度偵字第6995號等起訴書所
      載) 等情，其豈會疏忽未慮及本件有一併運送其他毒品之
      可能？可見被告甲○○事先可預見以漁船受託運送毒品，
      除愷他命外，尚可能包含其他毒品（例如本案之甲基安非
      他命），故其應有運輸第二級毒品的不確定故意。
    ⑸被告丁○○於109 年8 月20日、21日、27日警詢及同年月
      21日偵訊時，並未主動供稱甲○○要其找船員運毒的毒品
      種類為愷他命，反而只有一再表示：「實際運毒的流程應
      該是甲○○連繫安排」，而如果甲○○確實有告知大洋號
      出海只是要運輸愷他命，被告丁○○為何對此有利於己之
      事項，不積極主動說明？再者，證人陳發祥陳稱：丙○○
      招募時，只有告知是要去柬埔寨運毒品，但沒說毒品的種
      類，我是上了大洋號後，才經由其他船員告知這次運輸的
      毒品是愷他命（見偵5 卷第232 頁之109 年9 月15日訊問
      筆錄），而證人洪明華亦陳述：我只知道運送的是毒品，
      具體是什麼類型的我不懂（見警1 卷第114 頁之109 年8
      月17日訊問筆錄），其2 人均表示被告丙○○未告知所運
      輸的毒品種類，足見被告丙○○從未被告知是要運輸何種
      毒品。
    ⒌關於檢察官前述理由⑴部分，被告甲○○雖然沒有提供「
      胖仔」的具體資料，但本件大洋號漁船船員既是從柬埔寨
      海域接運毒品，而如前所述，在柬埔寨當地又有人與洪明
      華親自接洽接運毒品的細節，又依據被告甲○○的入出境
      資料所示，其自109 年2 月25日從國外入境後，就沒有出
      境的紀錄（見警5 卷第337 頁）。在此情形下，本案顯然
      有其他共犯在柬埔寨處理交運毒品事宜，足證被告甲○○
      所稱另有共犯「胖仔」，並非虛構。檢察官以「假設」無
      「胖仔」存在為由，據以推認「被告甲○○為毒品貨主，
      必然知悉所載運的毒品種類」，顯無可採。
    ⒍關於檢察官前述理由⑵部分，毒品貨主於委託他人運輸過
      程中，未據實告知毒品種類，於其中夾帶其他毒品甚至其
      他違禁物品，並非罕見之事。而本案遭查扣的甲基安非他
      命雖然量多價昂，但若非具有銷售管道而可將之換取現款
      ，取得該等甲基安非他命實與取得無價值之物無異。因此
      ，從事運輸毒品之人，其目的多僅在圖取運送報酬，並不
      至於另起不法念頭而侵占所運輸之毒品。則在上述情形下
      ，自無從以本件遭查扣的甲基安非他命量多價昂，即可推
      認「胖仔」事先必然會據實向被告甲○○告知所運送毒品
      的種類，而全然不可能發生從中夾帶的情形。
    ⒎關於檢察官前述理由⑶部分，本件遭查獲的毒品依據不同
      品項而為不同包裝，在「胖仔」事先不據實告知所運送之
      全部毒品種類，刻意予以夾帶運送的情形下，仍有可能發
      生，並無從以此反推「胖仔」事先已有告知被告甲○○本
      次運毒會同時運送愷他命及甲基安非他命等2 種毒品。況
      且，依據被告甲○○所述，本次運輸計畫，是要在柬埔寨
      外海接運毒品，然後運送到臺南安平港外海屬於公海的區
      域，再由「胖仔」安排其他船隻接運（見偵1 卷第11頁）
      。故被告甲○○及相關參與的人員，只是負責其中一階段
      的運送行為，過程中並無可能拆解大袋包裝而發現其內小
      袋包裝的分裝情形，而無從藉此瞭解大袋包裝內其實是放
      置不同種類的毒品。
    ⒏關於檢察官前述理由⑷部分，被告甲○○否認另案運輸海
      洛因乙事與其有關（見本院卷二第160 頁），則在檢察官
      未提出其他確切證據的情形下，自無從僅以被告甲○○另
      案遭起訴，即以此作為對其為不利認定的依據，先予說明
      。再者，在言明運輸的毒品種類中夾帶其他種類毒品，畢
      竟不是一般人日常生活所會遭遇之事，而即使曾擔任警察
      或其他司法人員，也未必曾經手相類案件。因此，被告甲○○雖為思慮正常的成年人、曾擔任過警察、知悉運輸第
      二級毒品為重罪，也無法以此即推認其於遭查獲之前，主
      觀上已經認識到本件運輸的毒品中，會夾帶其他種類的毒
      品。
    ⒐關於檢察官前述理由⑸部分，依據本案卷證資料所示，本
      件遭查扣的毒品，是於109 年8 月27日經福州市公安局物
      證鑑定所出具檢驗報告後，方得知其中存在第二級毒品甲
      基安非他命，於此之前，本案檢警人員，均是以運輸第三
      級毒品愷他命而進行本案的偵辦。則在檢警偵辦方向與自
      己主觀上認知相同的情形下，被告丁○○並無主動強調「
      甲○○有告知大洋號出海是要運輸愷他命」的必要性；況
      且，若非是訊（詢）問者特別提問，一般人在回答問題時
      ，僅以「毒品」作為回應的客體，而未特別說明毒品的種
      類、品項，亦屬極為正常之事。因此，檢察官以被告丁○○於前述筆錄製作過程中，未主動供稱本件運送的毒品種
      類為愷他命，論認被告丁○○有運輸第二級毒品的主觀犯
      意，並無可採。再者，證人陳發祥於109 年8 月17日接受
      接受大陸地區公安人員詢問時，即曾陳述：「大頭」（即
      丙○○）告訴我要出海去柬埔寨運愷他命（見警1 卷第11
      9 頁），則其之後於109 年9 月15日改口表示是上船後才
      知道所運送毒品的種類，是否確屬事實？並非無疑。何況
      其之後改口所述者，亦稱其他船員告知本次是要運輸愷他
      命，顯示其他船員接收到的訊息，確實是要運輸愷他命無
      誤，而與被告甲○○、丁○○、丙○○所為答辯相符。此
      外，證人洪明華雖表示其事先不知道所要運輸毒品的種類
      ，但其此一陳述，與被告甲○○、丁○○、丙○○前述答
      辯及相關共犯的諸多陳述，顯然有所出入，則其所言是否
      屬實，自屬可疑。況如前所述，其另供稱：「在柬埔寨有
      1 名接頭的男子告知貨就是愷他命」，顯示不論是洪明華
      本人或該與洪明華接頭之人，亦均認知本次是要運輸愷他
      命，而與被告甲○○、丁○○、丙○○所為答辯相符。因
      此，並無從以檢察官所舉證人陳發祥、洪明華前述證詞，
      而為不利於被告等人的認定。
    ⒑綜上所述，本件並無足夠證據證明被告甲○○、丁○○、
      丙○○等人對於本次運輸之毒品中含有第二級毒品甲基安
      非他命部分有所認識；另如前所述，被告乙○○主觀上的
      認知情形應與甲○○相同。被告4 人既僅認知大洋號漁船
      所運輸者全為第三級毒品愷他命，則關於其等參與運輸附
      表編號12所示物品部分，依據「所犯重於所知者，從其所
      知」之法理，只能論以毒品危害防制條例第4 條第3 項之
      運輸第三級毒品罪。從而，本件檢察官此部分的論罪法條
      並不恰當，本院自應依刑事訴訟法第300 條的規定變更起
      訴法條而為判決。
（六）被告甲○○、丁○○2 人因為共同運輸第三級毒品而共同
      持有逾量第三級毒品的低度行為（本件查扣之毒品，依據
      前述檢驗報告，其純度均超過70％，故純質淨重遠逾5 公
      克），被其等運輸第三級毒品的高度行為所吸收，都不另
      外論罪。又如前所述，依據被告甲○○的規劃，本件毒品
      運送的目的地為「臺南安平港外海屬於公海的區域」，故
      被告等人所為，並未涉及懲治走私條例第2 條第2 項、第
      1 項之私運管制物品進口未遂罪，併予說明。
二、被告甲○○、丁○○2 人彼此間，及與「胖仔」、朱建清、
    林意欽、施冠伯、洪明華、陳發祥、吳編進等人間，就本件
    犯行有犯意聯絡及行為分擔，均應依刑法第28條規定，論以
    共同正犯。
三、刑的加重減輕事由
（一）累犯加重部分：
    ⒈被告丙○○前因侵占、違反商業會計法案件，分別經臺灣
      高雄地方法院以104 年度簡字第1256號、臺灣雲林地方法
      院以104 年度訴字第452 號刑事判決，各判處有期徒刑4
      月確定，再經定應執行刑有期徒刑6 月確定後，於105 年
      4 月1 日易科罰金執行完畢，有臺灣高等法院被告前案紀
      錄表在卷可證。其受有期徒刑執行完畢，於5 年內故意再
      犯前述有期徒刑以上之罪，符合刑法第47條第1 項構成累
      犯的要件。
    ⒉被告丙○○之辯護人雖然以丙○○前案所犯與本案所犯之
      罪的罪質不同，故其為前案與本案犯行時，法敵對意識相
      差甚鉅；且前案犯罪時間、執行完畢時間，與本案犯罪時
      間有相當差距，而前案又是易科罰金執行完畢，並未入監
      執行，足見丙○○並無特別惡性或刑罰反應力薄弱的情形
      ，主張本案不應依刑法第47條第1 項規定加重其刑（至於
      辯護人以原審就丙○○所判處刑度，與甲○○、丁○○相
      較，認有罪刑不相當的情形，進而主張本案不應依刑法第
      47條第1 項規定加重其刑部分，因丙○○、甲○○、丁○○3 人的刑度均經本院撤銷改判，已失其比較基礎，故不
      予論列）。
    ⒊司法院釋字第775 號就刑法第47條第1 項關於累犯規定為
      解釋後，就構成累犯者是否加重其最低本刑，須考量行為
      人對刑罰反應力是否薄弱及有無特別惡性，以避免行為人
      所受刑罰超過其所應該負擔的罪責，使其人身自由因此遭
      受「罪刑不相當」的過苛侵害。而在判斷行為人是否對刑
      罰反應力薄弱及有無特別惡性時，應綜合審酌行為人前、
      後案的犯罪類型、行為態樣是否相同或類似；前案執行完
      畢與後案發生之時間相距長短；前案是故意或過失所犯；
      前案執行是入監執行完畢，或是易科罰金、易服社會勞動
      而執行完畢；前、後案對於他人生命、身體、財產等法益
      侵害情形如何等事項而為判斷。因此，行為人前後所犯各
      罪類型、罪名是否相同或罪質是否相當，雖為是否加重其
      最低本刑的考量因素之一，但並無絕對且必然的關連性存
      在（最高法院109 年度台上字第5044號刑事判決可作為參
      考）。
    ⒋被告丙○○上述構成累犯的前案，是於105 年4 月1 日執
      行完畢，故其犯本件犯行的時間距離前案執行完畢相差約
      4 年，為刑法第47條第1 項所規定「5 年」期間的中期偏
      後，並非即將期滿的時期（至於辯護人所稱前案犯罪時間
      ，顯與刑之執行無關，就被告是否有特別惡性及對刑罰反
      應力薄弱的判斷，應非重要事項）；而被告丙○○上述構
      成累犯的前案，雖是易科罰金執行完畢，但其亦曾有入監
      執行的紀錄，且時間與上述構成累犯的前案相去不遠（即
      前因詐欺案件，經臺灣高雄地方法院以102 年度易字第36
      8 號刑事判決，判處應執行有期徒刑1 年10月確定，入監
      執行後，於104 年5 月5 日因假釋出監，並於104 年6 月
      30日假釋期滿未經撤銷而視為執行完畢），有臺灣高等法
      院被告前案紀錄表在卷可證。則其先前屢因故意犯罪而受
      刑之執行，且曾入監執行，卻未能因此而知道警惕，反而
      又犯下本件法定刑更高的犯行，故其所為實屬變本加厲，
      足認具有特別惡性及對刑罰反應力薄弱，即使考量本案與
      其構成累犯的前案罪質並不相同，也無司法院釋字第775
      號解釋意旨所稱：「依刑法第47條第1 項規定加重最低本
      刑，將導致被告所受刑罰超過其所應負擔罪責，使其人身
      自由因此遭受過苛侵害」的狀況存在。因此，本件被告丙○○仍應依刑法第47條第1 項規定加重其刑。
（二）被告甲○○、丁○○、丙○○於偵查及法院歷次審判中都
      有自白犯行，已如前述，故其3 人所為前述運輸第三級毒
      品犯行，均應依毒品危害防制條例第17條第2 項的規定予
      以減輕其刑。
（三）被告丙○○、乙○○所為本件犯行，都是幫助犯，已如前
      述，其2 人未實際參與本件運輸第三級毒品犯行，犯罪情
      節跟正犯相比較為輕微，故而依據刑法第30條第2 項的規
      定，按正犯的刑度減輕其刑。
（四）毒品危害防制條例第17條第1 項規定：「犯第4 條至第8
      條、第10條或第11條之罪，供出『毒品來源』，因而查獲
      其他正犯或共犯者，減輕或免除其刑」。因此，得依該規
      定減免其刑者，除行為人所供出之其他正犯、共犯有遭查
      獲外，尚以該正犯、共犯為其所參與犯行之「毒品來源」
      為必要。被告丁○○及辯護人雖主張：丁○○於109 年8
      月27日即向警方供出幫其尋找運輸毒品船員的「陳健男」
      ，並指認其相關年籍資料，警方之後亦對「陳健男」展開
      調查作為，並移請檢察官偵辦（見原審院二卷第181 至
      183 頁之海洋委員會海巡署偵防分署偵防查緝隊110 年3
      月16日函、海洋委員會海巡署艦隊分署第五海巡隊110 年
      3 月12日函、原審院二卷第189 頁之臺灣高雄地方檢察署
      110 年3 月17日函），足認丁○○已供出共犯「陳健男」
      並因而查獲，應依毒品危害防制條例第17條第1 項規定減
      輕其刑。然而，被告丁○○所供出之「陳健男」，乃是介
      紹船員給丁○○之人，並非丁○○參與本件犯行之「毒品
      來源」，依據前述說明，顯與毒品危害防制條例第17條第
      1 項減免其刑的要件不符。故被告丁○○及辯護人此一主
      張，顯然有所誤會，並不可採。至於被告甲○○於警詢中
      ，雖有供稱本件毒品來源為綽號「胖仔」之人，但其所提
      供關於「胖仔」的資料並不夠具體、明確，故連「胖仔」
      的真實身分均無法得知，更遑論因而查獲；又被告甲○○
      於警詢中，雖曾供出共犯丙○○，但丙○○於本案中只是
      負責介紹船員，並非本件犯行的「毒品來源」，依據前述
      說明，被告甲○○此部分供述，並不符合毒品危害防制條
      例第17條第1 項減免其刑的要件。因此，被告甲○○亦無
      從依上述規定減免其刑。
（五）是否依刑法第59條規定酌減其刑部分
    ⒈被告甲○○及辯護人雖然主張：甲○○遭查獲後，均坦認
      運輸毒品犯行，犯後態度良好，並供出毒品來源之上手「
      胖仔」及共犯丙○○，丙○○並因此遭查獲，有利減少毒
      品氾濫。又其所運輸的毒品未流入臺灣市面，犯罪所生之
      危險及損害尚非鉅大，請求依刑法第59條減輕其刑。被告
      丁○○及辯護人亦主張：丁○○在本件地位並非不可或缺
      ，當時是因找尋工作不易、急需負擔母親之醫療費用，一
      時貪圖利益而陷法網。丁○○現已年過半百，其母則高齡
      並臥病在床，若受嚴厲之刑，恐無法再盡孝道，且丁○○
      在偵、審中均配合調查，實有深刻悔悟、改過之心，請求
      依刑法第59條酌減其刑。
    ⒉刑法第59條的酌量減輕其刑，必須犯罪另有特殊原因或情
      狀，在客觀上足以引起一般同情，而確可憫恕者，認為即
      使宣告法定最低度刑，仍嫌過重，或因立法至嚴，確有情
      輕法重的情形，始有其適用。本院考量運輸毒品乃是我國
      嚴格查緝的犯罪行為，凡是具有一般智識能力及社會歷練
      的人，都知道不能夠從事，而被告甲○○、丁○○案發時
      為心智成熟的成年人，均表示自己的學歷為高職畢業（見
      本院卷二第165 頁），在本院審理中也能夠應答自如，可
      見其2 人之智識能力並沒有不如一般正常人的情形，對上
      述嚴禁運輸毒品的情形，自然無法推稱不知，但其2 人卻
      仍然為本件運輸第三級毒品犯行，且依卷內事證，亦未顯
      示其2 人是因為特殊環境或原因才為此部分犯行，故其2
      人的犯罪動機及犯罪情狀在客觀上並沒有足以引起一般同
      情之處。另對照其2 人的犯罪情節及運輸第三級毒品罪的
      法定刑及經前述減輕其刑後的處斷刑，即使考量其2 人及
      辯護人前述所稱情狀，本院也認為並無即使宣告最低度刑
      仍嫌過重或情輕法重的狀況（況甲○○所供上手「胖仔」
      ，因無具體資訊，根本難以查知其真實身分，而丙○○雖
      參與本件犯行，但其僅負責介紹船員，故其遭查獲，難認
      有甲○○及辯護人所辯「有利減少毒品氾濫」的實際作用
      ；另丁○○在本件犯行中，其地位實屬重要，已如前述，
      故丁○○及辯護人關於此部分的主張，亦不可採），自無
      從依刑法第59條規定予以酌減其刑。
（六）被告丙○○本件犯行，有刑法第47條第1 項的加重事由，
      並同時有毒品危害防制條例第17條第2 項、刑法第30條第
      2 項等2 種減輕事由，應依刑法第71條第1 項、第70條規
      定，先加重後遞減其刑。
四、上訴論斷的理由：原審認為被告甲○○、丁○○、丙○○上
    述行為，犯毒品危害防制條例第4 條第3 項的運輸第三級毒
    品罪，犯罪事證明確，因此論處其3 人罪刑，雖然有其依據
    。然而：
（一）被告乙○○確實有本件幫助運輸第三級毒品犯行，已詳如
      前述，原審未能詳細審酌卷內所有證據資料，而對被告乙○○為無罪的判決，並不恰當。
（二）被告甲○○、丁○○、丙○○3 人就運輸附表編號12所示
      甲基安非他命部分，主觀上雖無運輸第二級毒品的認識，
      但其3 人既誤認該等毒品為第三級毒品而參與前述行為，
      依照「所犯重於所知者，從其所知」之法理，自應就此部
      分變更起訴法條而一併以運輸第三級毒品予以評價，方屬
      正確（依據甲○○所述，本次計畫運輸者，即為29袋毒品
      ，見警1 卷第10頁）。原審就此部分對被告甲○○、丁○○、丙○○3 人予以不另為無罪之諭知，且於量刑審酌部
      分記載：「本件所運輸之第三級毒品愷他命，數量高達
      300 多公斤（純度約70％上下）」，顯然未將運輸附表編
      號12所示毒品部分予以考量，應有違誤。
（三）丙○○參與本件犯行的情形，應論以運輸第三級毒品罪的
      幫助犯，已如前述，原審誤以共同正犯論處，且因此未依
      刑法第30條第2 項規定減輕其刑，容有不當。
（四）依據卷內事證，被告甲○○實際上已無犯罪所得，而被告
      丁○○的犯罪所得則應為97萬元（理由詳如後述沒收部分
      ），原審對被告甲○○宣告沒收、追徵50萬元的犯罪所得
      ，而對被告丁○○諭知沒收、追徵65萬元的犯罪所得，均
      有違誤。另原判決未就附表編號12所示第二級毒品甲基安
      非他命對被告等人諭知沒收銷燬，亦有不當。
（五）從而：
    ⒈檢察官、被告甲○○、丁○○、丙○○以下之上訴理由雖
      然均無理由：
    ⑴檢察官部分：甲○○、丁○○、丙○○均有運輸第二級毒
      品甲基安非他命之主觀犯意，原審未予認定；依據被告等
      人犯罪情節，原審應對其等併科罰金而未予諭知，且對被
      告丙○○的量刑過輕【第一項不可採的理由如前所述，第
      二項不可採的理由，除被告丙○○部分有原審所未認定的
      減輕其刑事由（即刑法第30條第2 項），自宜改判較輕之
      刑外，其餘詳如後述量刑審酌部分】。
    ⑵被告甲○○部分：甲○○本件犯行應適用修正前毒品危害
      防制條例第4 條第3 項之運輸第三級毒品罪處斷；並應依
      刑法第59條規定酌減其刑，故原審量刑過重（不可採的理
      由如前所述）。
    ⑶被告丁○○部分：丁○○應依危害防制條例第17條第1 項
      規定減輕其刑；且應依刑法第59條規定酌減其刑；又原審
      未切實審酌丁○○參與程度較輕、負責之工作只是介紹船
      員、預期收受報酬為最低之30萬元，顯非本案核心角色，
      卻科處7 年有期徒刑之中高度刑責，不符合罪刑相當原則
      、比例原則，而有量刑過重之情【前二項不可採的理由如
      前所述，第三項不可採的理由除如上述其應論以正犯的理
      由外，其所收取的報酬亦非僅有30萬元（詳如後述沒收部
      分），且原審漏未對其參與運輸附表編號12所示毒品部分
      予以評價】。
    ⑷被告丙○○部分：丙○○不應依刑法第47條第1 項規定加
      重其刑（不可採的理由如前所述）。
    ⒉但檢察官、被告甲○○、丙○○以下所主張之上訴理由則
      有理由：
    ⑴檢察官部分：原審判決被告乙○○無罪有誤；原審對於被
      告甲○○、丁○○的量刑過輕。
    ⑵被告甲○○部分：甲○○實際上已無犯罪所得，原審諭知
      沒收、追徵50萬元的犯罪所得有所違誤。
    ⑶被告丙○○：丙○○所為應論以運輸第三級毒品罪的幫助
      犯，故原審量刑過重。
    ⒊此外，原審判決另有前述違誤、不當之處，自應由本院將
      原判決予以撤銷改判。
五、本院綜合考量以下事項，就被告4 人上述犯行，分別判處主
    文欄所記載的刑度：
（一）被告4 人於本件犯行中，各自所擔任的角色、負責的工作
      （參見犯罪事實欄所載及前述關於論認屬正犯或幫助犯的
      理由），故其4 人之犯罪情節輕重、參與程度各有不同。
      另被告甲○○於遭查獲時，雖未實際保有犯罪所得（詳後
      述），但一旦順利完成本件毒品運送，其即可獲得2000萬
      元扣除給予船員、介紹人報酬金額後的高額不法利益；而
      被告丁○○除後述已實際取得的97萬元報酬外，於順利完
      成毒品運送後，另可獲得至少30萬元的不法利益（參見偵
      2 卷第17頁之被告陳述）；被告丙○○則除已實際取得的
      10萬元報酬外，未有事證顯示其可獲取其他不法利益；被
      告乙○○部分，並未因本案而實際取得任何報酬（參見警
      4 卷第14頁、偵1 卷第329 頁之被告乙○○與甲○○的陳
      述），且未有事證顯示其可因參與本案獲取額外的不法利
      益。
（二）本件運輸的毒品重量達600 多公斤，數量甚多，不論最終
      目的地是否為我國，一旦流入市面，將使許多人遭受毒品
      危害，故被告4 人犯罪所衍生的潛在危害性甚高。
（三）被告4 人因本案遭查獲後，被告甲○○、丁○○2 人始終
      坦承犯行，而被告丙○○於查獲之初否認犯行，但於後續
      偵查期間及法院審理過程中坦承犯行，被告乙○○則始終
      否認犯行，另被告甲○○有供出丙○○、被告丁○○有供
      出「陳健男」等犯後態度。
（四）被告丙○○除前述構成累犯的前科紀錄外，另有其他多起
      犯罪經判處罪刑的紀錄，而被告甲○○亦有其他多起犯罪
      經判處罪刑的紀錄（參見臺灣高等法院被告前案紀錄表）
      ，足見其2 人素行不佳；另被告丁○○於本案之前，只有
      因竊佔犯行經判處拘役確定的紀錄（參見臺灣高等法院被
      告前案紀錄表），素行尚可；而被告乙○○則無任何前科
      紀錄（參見臺灣高等法院被告前案紀錄表），素行良好。
（五）被告4 人下述智識程度、家庭生活及經濟狀況（參見被告
      4 人於本院審判程序中的陳述，本院卷二第165 頁；被告
      丁○○所提出的診斷證明書，偵聲4 卷第53頁），及其他
      刑法第57條各款所規定的事項：
    ⒈被告甲○○高職畢業的智識程度，經濟狀況小康。
    ⒉被告丁○○高職畢業的智識程度，經濟狀況不佳，其母親
      患病需其照護。
    ⒊被告丙○○高中畢業的智識程度，經濟狀況尚可，家中有
      1 名未成年子女需其照料。
    ⒋被告乙○○專科畢業的智識程度，經濟狀況小康。
（六）檢察官於上訴書中雖然以：「被告等人運輸毒品數量甚多
      ，而併科罰金可增加犯罪者的犯罪成本，有效防制毒品擴
      散」為由，主張應對被告等人宣告併科罰金。但本院考量
      被告4 人前述犯罪情節，而其等均非遭查扣毒品的貨主，
      其中被告丙○○、乙○○更僅得論以幫助犯，故認對其4
      人量處有期徒刑，已足生懲戒、警惕及防制毒品擴散之效
      ，故不另再予以併科罰金，併予說明。
六、沒收部分
（一）關於犯罪所得部分：
    ⒈被告甲○○為本件犯行的對價為2000萬元，「胖仔」並已
      支付前金300 萬元之事實，此經被告甲○○供述在卷（見
      警1 卷第10頁）。而該300 萬元款項，甲○○於本院審理
      中供稱其實際拿250 萬元給丁○○作為前金（見本院卷二
      第159 頁），而丁○○則供稱其實際拿取的款項只有200
      萬元，但甲○○有將其先前借貸的50萬元算入本次運毒報
      酬中（見本院卷二第161 頁）。考量甲○○先前於警詢中
      ，曾肯認丁○○的上述說法（見警5 卷第29頁），故應以
      丁○○所述較為可信。但即使如此，丁○○實際獲取的前
      金數額仍是250 萬元，甲○○只是以抵銷方式替代現金款
      項的交付。又被告甲○○於招募第二批船員時，另交付50
      萬元前金款項給丙○○、洪明華、陳發祥3 人進行分配，
      此經甲○○（見偵1 卷第13頁）、丙○○（見原審院卷一
      第45頁）陳明在卷。從而，被告甲○○所拿取的前金300
      萬元，經扣除上述250 萬元、50萬元後，其實際已無犯罪
      所得，故不予宣告沒收。
    ⒉被告丁○○自甲○○處取得250 萬元的犯罪所得，已如前
      述。又丁○○取得上述犯罪所得之後，就朱建清、林意欽
      、施冠伯、吳編進等人，均有交付前金，此經丁○○供述
      在卷，並與證人朱建清、林意欽、施冠伯、吳編進等人所
      述相符，應可認定。而關於所交付前金的金額，丁○○供
      稱前後共交付給朱建清55萬元、林意欽35萬元、施冠伯35
      萬元、吳編進25萬元（見警5 卷第56頁、偵2 卷第124 至
      125 頁、本院卷二第161 頁，其中朱建清、林意欽、施冠
      伯部分，各包含1 萬元人民幣，依丁○○所述，換算為5
      萬元新臺幣），此與證人朱建清、林意欽、施冠伯、吳編
      進分別陳稱丁○○是交付35萬元（含1 萬元人民幣，見警
      1 卷第83頁）、25萬元（見警1 卷第99頁）、25萬元（見
      警1 卷第91頁）、20萬元（見警1 卷第109 頁），有所不
      同（至丁○○於109 年8 月21日偵訊時，所述交付前金數
      額雖與朱建清、林意欽、施冠伯、吳編進所言一致，但此
      乃是因為當時檢察官依據朱建清等4 人筆錄內容，向丁○○確認有無其等所稱交付前金所致，難以認定此次陳述為
      丁○○所主張的交付前金總額）。考量犯罪行為人對於犯
      罪所得的供述，本有動機為較少數額的陳述，以期減低其
      本身之罪責程度，故在雙方所述歧異，且因朱建清、林意
      欽、施冠伯、吳編進等人均遭拘留在大陸地區，無法與被
      告丁○○相互對質以進行釐清的情形下，此部分乃依被告
      丁○○所述內容而為計算。再者，被告丁○○另供稱「陳
      健男」介紹吳編進參與時，其有交付「陳健男」3 萬元作
      為報酬（至於「陳健男」介紹朱建清部分，則由「陳健男
      」自行與朱建清洽談報酬，見偵2 卷第123 至124 頁），
      而此部分所述亦屬合於常情。因此，被告丁○○本件實際
      犯罪所得應為97萬元（計算式：250 萬元－55萬元－35萬
      元－35萬元－25萬元－3 萬元＝97萬元，至於丁○○另外
      所稱的其餘支出，則屬犯罪成本不予扣除）。上述屬於被
      告丁○○的犯罪所得，應依刑法第38條之1 第1 項前段、
      第3 項規定，予以宣告沒收，並於全部或一部不能沒收時
      ，追徵之（其犯罪所得為新臺幣，故無不宜執行沒收的情
      形，也無價額可言，下同）。
    ⒊甲○○前述交付給丙○○、洪明華、陳發祥3 人進行分配
      的50萬元前金款項，其中洪明華、陳發祥各取得20萬元，
      被告丙○○則取得剩餘之10萬元，此經丙○○（見原審院
      卷一第45頁）、洪明華（見警1 卷第114 頁）、陳發祥（
      見警1 卷第119 頁）陳述明確。故被告丙○○實際取得10
      萬元的犯罪所得，而該等屬於被告丙○○的犯罪所得，應
      依刑法第38條之1 第1 項前段、第3 項規定，予以宣告沒
      收，並於全部或一部不能沒收時，追徵之。
（二）查獲毒品部分
    ⒈附表編號1 所示物品，均為第三級毒品愷他命，此有前述
      參、二、（三）所載證據可以證明，故屬違禁物。又關於
      沒收因無「責任共同原則」的適用（理由詳如後述），故
      以屬於犯人所有之物為沒收要件時，相關犯罪參與者就其
      他行為人所有之物不予諭知沒收。但是就不問屬於犯人與
      否均予沒收之違禁物為義務沒收時，相關犯罪參與者（含
      幫助犯）自不因此而不宣告沒收（最高法院109 年度台上
      字第298 號刑事判決可為參考）。因此，附表編號1 所示
      第三級毒品愷他命，不問屬於犯罪行為人與否，均與無法
      與上述毒品分離且無分離實益的包裝袋，一併依刑法第38
      條第1 項的規定，於被告4 人犯行中宣告沒收；至於鑑識
      耗損部分，既然已經滅失，所以不再諭知沒收。
    ⒉附表編號12所示物品，均為第二級毒品甲基安非他命，此
      有前述參、二、（三）所載證據可以證明。而被告4 人主
      觀上對於所運輸之上述物品，雖欠缺第二級毒品甲基安非
      他命之認識，而僅論以運輸第三級毒品罪，但該等物品客
      觀上既為第二級毒品，且仍屬其等犯罪而遭查獲之毒品，
      故應依毒品危害防制條例第18條第1 項前段的規定，與無
      法與上述毒品分離且無分離實益的包裝袋，一併於被告4
      人犯行中諭知沒收銷燬；至於鑑識耗損部分，既然已經滅
      失，所以不再諭知沒收銷燬。
（三）其他扣案物品部分
   ⒈ 刑法上所稱的「責任共同原則」，是指共同實行犯罪行為
      的多數人，在共同意思範圍以內，各自分擔犯罪行為的一
      部分，而相互利用他人的行為，以達成彼此間共同犯罪的
      目的時，就應該對於所發生的全部結果共同負責。因此，
      「責任共同原則」只是在處理共同犯罪參與者的責任認定
      ，而與犯罪工具的沒收無關。又沒收雖然是刑罰與保安處
      分以外的獨立法律效果，但沒收人民財產使之歸屬國庫，
      乃是對憲法所保障人民財產基本權的限制，性質上為國家
      對人民的刑事處分，對人民基本權的干預程度，並不亞於
      刑罰，故在判斷是否宣告沒收時，自然應該要權衡罪責原
      則、比例原則，避免對共同正犯為不符罪責或無必要的沒
      收、追徵；另外，應沒收物或得沒收物如果已經扣案，因
      為沒有重複沒收的疑慮，日後執行上也不會有困難，所以
      沒有對各共同正犯諭知連帶沒收或重複諭知沒收的必要。
      因此，沒收物如果已對具所有權或有事實上處分權的被告
      諭知沒收時，自不需再對非所有權人又無共同處分權的共
      同正犯諭知沒收、連帶沒收或追徵（最高法院108 年度台
      上字第1001號刑事判決可為參考）。
    ⒉毒品危害防制條例第19條第2 項規定：「犯第4 條之罪所
      使用之水、陸、空交通工具，沒收之」。本案遭大陸地區
      公安部禁毒局查扣之附表編號2 所示大洋號漁船，其實際
      所有人為被告甲○○，此經其供述在卷（見原審院卷二第
      38頁）。考量本次運輸之毒品數量龐大，並需藏放在船艙
      內以躲避查緝，且接駁運輸地點在柬埔寨外海，非駕駛船
      隻前往，無以為之，故該大洋號漁船乃是直接促使本件運
      輸毒品犯罪實現所不可或缺之工具（即專供犯本件運輸毒
      品罪所使用之交通工具），並非僅供相關共犯前往犯罪現
      場的代步工具，依據上述規定，應於具有所有權之被告甲○○所犯之罪中宣告沒收。
    ⒊扣案如附表編號3 所示衛星電話，乃是被告甲○○所有、
      於本件運輸毒品過程中聯絡大洋號漁船船上人員所使用，
      此經甲○○陳述在卷（見警1 卷第9 頁），並有蒐證照片
      可以證明（見警1 卷第33至35頁），屬供本件犯罪所用之
      物。而扣案如附表編號4 所示行動電話，則是被告丁○○
      所有，用與乙○○、朱建清、林意欽等人聯絡、討論報酬
      分配、船隻運補、更換船員等事宜，此經丁○○陳述在卷
      （見警1 卷第19至20頁），並有通訊監察譯文可以證明（
      警2卷第19至36頁），亦屬供本件犯罪所用之物。故上述2
      項物品，應依毒品危害防制條例第19條第1項規定，分別
      於被告甲○○、丁○○所犯之罪中宣告沒收。
    ⒋扣案如附表編號9 所示帳冊，依據被告甲○○於本院審理
      中所述（見本院卷二第113 至121 頁）及其內之記載日期
      、內容（見警1 卷第219 至241 頁），應與本案無關；另
      附表所示其餘扣案物品，亦查無證據顯示與本案有何相關
      ，故均不予宣告沒收。
據上論斷，應依刑事訴訟法第369 條第1 項前段、第364 條、第
299 條第1 項前段、第300 條，判決如主文。
本案經檢察官施昱廷提起公訴，檢察官郭麗娟提起上訴，檢察官
楊慶瑞到庭執行職務。
中    華    民    國   110    年    10    月    5     日
                  刑事第四庭    審判長法  官  黃建榮
                                      法  官  李嘉興
                                      法  官  陳君杰
以上正本證明與原本無異。
如不服本判決應於收受本判決後20日內向本院提出上訴書狀，其
未敘述上訴理由者，並得於提起上訴後20日內向本院補提理由書
狀（均須按他造當事人之人數附繕本）「切勿逕送上級法院」。
中    華    民    國   110    年    10    月    5     日
                                      書記官  吳璧娟
附錄本判決論罪科刑法條：
毒品危害防制條例第4 條第3 項
製造、運輸、販賣第三級毒品者，處7 年以上有期徒刑，得併科
新臺幣1 千萬元以下罰金。
附表（編號1 、12所載淨重，不含取樣檢驗淨重共計165.87公克
之毒品）：
┌──┬──────────────────┬──────┬────┐
│編號│         物品名稱                   │數量（單位）│所有人/ │
│    │                                    │            │持有人  │
├──┼──────────────────┼──────┼────┤
│ 1  │第三級毒品愷他命（氯胺酮），淨重如下│  14 袋     │        │
│    │：                                  │            │        │
│    │①27.996公斤。  （1 號塑料收納箱）  │            │        │
│    │②28.011公斤。  （5 號塑料收納箱）  │            │        │
│    │③29.00675公斤。（6 號塑料收納箱）  │            │        │
│    │④29.00675公斤。（7 號塑料收納箱）  │            │        │
│    │⑤29.01912公斤。（10號塑料收納箱）  │            │        │
│    │⑥27.966公斤。  （15號塑料收納箱）  │            │        │
│    │⑦29.03175公斤。（21號塑料收納箱）  │            │        │
│    │⑧24.655公斤。  （23號塑料收納箱）  │            │        │
│    │⑨21.6988 公斤。（24號塑料收納箱）  │            │        │
│    │⑩24.66 公斤。  （25號塑料收納箱）  │            │        │
│    │⑪22.6892 公斤。（26號塑料收納箱）  │            │        │
│    │⑫20.7434 公斤。（27號塑料收納箱）  │            │        │
│    │⑬20.70577公斤。（28號塑料收納箱）  │            │        │
│    │⑭21.6642 公斤。（29號塑料收納箱）  │            │        │
│    │總淨重：356.85374公斤               │            │        │
│    │（見福州市馬尾區公安局秤量筆錄，警5 │            │        │
│    │卷第431 ～439 頁）                  │            │        │
├──┼──────────────────┼──────┼────┤
│ 2  │大洋號漁船（蒙古籍）                │    1 艘    │甲○○  │
├──┼──────────────────┼──────┼────┤
│ 3  │衛星電話（門號：000000000000號）    │    1 支    │甲○○  │
├──┼──────────────────┼──────┼────┤
│ 4  │IPHONE牌行動電話（門號：0000000000號│    1 支    │丁○○  │
│    │，IMEI：000000000000000 號）        │（含SIM卡） │        │
├──┼──────────────────┼──────┼────┤
│ 5  │IPAD APPLE（IMEI：OOOOOOOOOOOO號）  │    1 台    │甲○○  │
├──┼──────────────────┼──────┼────┤
│ 6  │IPHONE牌行動電話（IMEI：00000000000 │    1 支    │甲○○  │
│    │OOOO 號）                           │            │        │
├──┼──────────────────┼──────┼────┤
│ 7  │IPHONE牌行動電話（門號：0000000000號│    1 支    │甲○○  │
│    │，IMEI：000000000000000 號）        │（含SIM卡） │        │
├──┼──────────────────┼──────┼────┤
│ 8  │房屋契約書                          │    1 本    │甲○○  │
├──┼──────────────────┼──────┼────┤
│ 9  │大洋號漁船帳冊                      │    12張    │甲○○  │
├──┼──────────────────┼──────┼────┤
│ 10 │IPHONE牌行動電話（門號：0000000000號│    1 支    │丁○○  │
│    │，IMEI：000000000000000 號）        │（含SIM卡） │        │
├──┼──────────────────┼──────┼────┤
│ 11 │G PLUS牌行動電話（門號：0000000000號│    1 支    │丙○○  │
│    │，IMEI：000000000000000 號）        │（含SIM卡） │        │
├──┼──────────────────┼──────┼────┤
│ 12 │第二級毒品甲基安非他命（甲基苯丙胺）│   15 袋    │        │
│    │，淨重如下：                        │            │        │
│    │①19.9568公斤。 （2 號塑料收納箱）  │            │        │
│    │②19.9618公斤。 （3 號塑料收納箱）  │            │        │
│    │③20.1738公斤。 （4 號塑料收納箱）  │            │        │
│    │④19.17086公斤。（8 號塑料收納箱）  │            │        │
│    │⑤19.4352公斤。 （9 號塑料收納箱）  │            │        │
│    │⑥19.9768公斤。 （11號塑料收納箱）  │            │        │
│    │⑦20.1888公斤。 （12號塑料收納箱）  │            │        │
│    │⑧19.9968公斤。 （13號塑料收納箱）  │            │        │
│    │⑨20.10354公斤。（14號塑料收納箱）  │            │        │
│    │⑩20.1038公斤。 （16號塑料收納箱）  │            │        │
│    │⑪19.9518公斤。 （17號塑料收納箱）  │            │        │
│    │⑫19.9218公斤。 （18號塑料收納箱）  │            │        │
│    │⑬19.9868公斤。 （19號塑料收納箱）  │            │        │
│    │⑭19.95654公斤。（20號塑料收納箱）  │            │        │
│    │⑮19.9618公斤。 （22號塑料收納箱）  │            │        │
│    │總淨重：298.84694公斤               │            │        │
│    │（見福州市馬尾區公安局秤量筆錄，警5 │            │        │
│    │卷第431 ～439 頁）                  │            │        │
└──┴──────────────────┴──────┴────┘